【裁判字號】    97,交聲,774
【裁判日期】    970616
【裁判案由】    聲明異議
【裁判全文】
臺灣高雄地方法院交通事件裁定     97年度交聲字第774號
原處分機關  高雄市政府交通局交通事件裁決中心
異  議  人  甲○○
即受處分人
上列異議人因違反道路交通管理處罰條例案件，對於高雄市政府
交通局交通事件裁決中心民國97年3 月21日所為之處分（處分案
號：高市府交裁字第裁32-BO0000000號），聲明異議，本院裁定
如下：
    主  文
異議駁回。
    理  由
一、原處分意旨略以：異議人即受處分人甲○○先於民國94年3
    月14日14時55分許，因未辦理執業登記證駕駛Y9-019號營業
    一般小客車行經高雄縣鳳山市○○○路郵局前之違規，經警
    依道路交通管理處罰條例第36條第1 項開單舉發後，仍於94
    年5 月14日22時05分許，又駕駛前揭車號之營業一般小客車
    行經高雄市○○○路與六合二路口時，再次因未辦理執業登
    記證駕駛營業一般小客車之違規，應依道路交通管理處罰條
    例第36條第2 項，吊銷其駕駛執照等節。
二、聲明異議意旨略以：異議人並未於前揭時、地，駕駛前揭營
    業一般小客車，行經上開路口時，遭警取締，應係舉發員警
    登錄資料有誤，另異議人未收受吊銷駕駛執照之通知，且違
    規事由迄今已逾3 年，裁決單位才裁罰吊銷駕駛執照，應不
    合法云云，為此依法聲明異議。
三、計程車駕駛人，未向警察機關辦理執業登記，領取執業登記
    證，即行執業者，處新臺幣1500元以上3600元以下罰鍰。計
    程車駕駛人，不依規定辦理執業登記，經依前項處罰仍不辦
    理者，吊銷其駕駛執照。道路交通管理處罰條例第36條第1
    項、第2 項定有明文。
四、經查：異議人分別於上開時、地駕駛前揭營業一般小客車，
    行經上開地點，2 度因駕駛前揭營業一般小客車未辦理執業
    登記證違規遭警開單舉發之事實，為異議人所不否認（本院
    卷第16頁），且有卷附高雄市政府交通局97年4 月29日高市
    交裁字第0970019705號函暨舉發通知單影本2 紙（本院卷第
    9 頁），及高市府交裁字第裁32-BO0000000號裁決書（本院
    卷第8 頁）可稽，揆諸前揭舉發通知單明確記載駕駛人即異
    議人甲○○因無執業登記證駕駛前揭車號之營業一般小客車
    之違規事由，且異議人亦均親自在「收受通知聯者簽章」欄
    內簽名，顯見異議人確實分別在前揭時、地，2 度因駕駛前
    揭營業一般小客車未辦理執業登記證違規遭警開單舉發之行
    為，當屬事實。是異議人上開辯解並無可採，異議人前開違
    規之事實，應堪認定。
五、異議人另辯稱：伊未收受前揭違規之舉發通知單云云。惟查
    ，前揭違規舉發通知單上「收受通知聯者簽章」欄內，均有
    署名「甲○○」之簽名，而前揭簽名經本院當庭提示異議人
    辯識後，異議人亦確認是其本人之簽名（本院卷第16頁），
    而前揭裁決書亦經裁決單位以郵政送達方式，在97年3 月24
    日送達異議人收受，有卷附送達證書影本（本院卷第8 頁背
    面）可按，故異議人辯稱伊未收到舉發通知乙節，更屬無稽
    。另異議人第1 次不依規定辦理執業登記，經警於94年3 月
    14日依法開單舉發處罰後，仍於94年5 月14日因不辦理執業
    登記之違規，再次經警開單舉發，而裁決單位於97年3 月21
    日作出上開裁決，並未逾3 年，異議人陳稱本件裁決已逾3
    年，容有誤會，附此敘明。
六、綜上所述，本件異議人確有因未辦理執業登記證駕駛營業一
    般小客車之違規，經警開單舉發後，又因未辦理執業登記證
    駕駛營業一般小客車之違規事實，異議人前揭所辯，並無足
    取。是原處分機關依道路交通處罰條例第36條第2 項之規定
    ，處以吊銷異議人駕駛執照，並無違誤。異議人之異議，並
    無理由，應予駁回。
據上論斷，應依道路交通案件處理辦法第19條，裁定如主文。
中    華    民    國    97    年     6    月    16    日
                     交通法庭  法  官  曾仁勇
以上正本證明與原本無異。
如不服本裁定應於送達後5日內向本院提出抗告狀。
中    華    民    國    97    年     6    月    16    日
                               書記官  王治華


司法院資訊處製作；財團法人民間司法改革基金會備份。
